臺灣雲林地方法院交通事件裁定　　　　　　　　　　九十二年度交聲字第一九四號
　　原處分機關　交通部公路局嘉義區監理所雲林監理站
　　異　議　人
　　即受處分人　甲○○
右列異議人因違反道路交通管理處罰條例案件，對於交通部公路總局嘉義區監理所雲
林監理站民國九十二年十一月十三日所為之裁決處分（原處分案號：雲監裁字第裁七
二─ＫＡＤ一六七七八五號），聲明異議，本院裁定如左：
    主  文
異議駁回。
    理  由
一、原處分機關交通部公路局嘉義區監理所雲林監理站以異議人甲○○於民國九十二
    年十月五日十二時十二分，駕駛車號ＥＢ─八五三二號自用小客車行經雲林縣斗
    六市○○路與鎮南路口時，為雲林縣警察局交通警察隊員警發現駕駛人（異議人
    ）未繫安全帶，而以駕駛人有違反道路交通管理處罰條例第三十一條第一項規定
    之行為，當場掣單舉發。嗣異議人於舉發通知單上所載之應到案日期前到案申訴
    ，經原處分機關認申訴為無理由，乃依同條例第三十一條第一項及違反道路交通
    管理事件統一裁罰基準表之規定，裁處新台幣（下同）一千五百元罰鍰。
二、聲明異議意旨略以：九十二年十月五日十二時左右，本人因欲去全買大賣場購物
    ，駕車行經大學路與鎮南路口時，見綠燈遂左轉進入鎮南路，此時由後視鏡看見
    一警車尾隨並閃燈，本人以為此路口有左轉專用綠燈，就停車於鎮南路邊，拿出
    皮包證件準備接受警方盤查，因皮包置於褲袋內，所以必須解開安全帶。隨後警
    車停於本車前，一名警員下車行至本車駕駛座邊，見本人未繫安全帶，遂謂：「
    你沒繫安全帶」，並取去駕照、行照登記開單，雖經本人解釋，警員仍堅持其見
    。再者，本人當時並未看到或聽到值勤員警示意停車，當時警車是尾隨本車後進
    入鎮南路，且當時是中午十二時，太陽直射，車窗又有灰塵，加上本車安全帶與
    車內座椅同是暗灰色，可能造成三位員警誤判，又本件亦無直接證據（如照片、
    錄影等），為此提出異議等語。
三、按汽車行駛於道路上，其汽車駕駛人未繫安全帶者，處駕駛人一千五百元罰鍰。
    道路交通管理處罰條例第三十一條第一項定有明文。經查：異議人於上開時間駕
    駛車號ＥＢ─八五三二號自用小客車行經雲林縣斗六市○○路與鎮南路口時，因
    未繫安全帶，為警攔車稽查後，當場掣單舉發。嗣異議人於舉發通知單上所載之
    應到案日期前到案並提出申訴，經原處分機關認申訴為無理由，乃依規定裁罰一
    千五百元罰鍰等情，有雲林縣警察局九十二年十月五日92雲警交字第ＫＡＤ一六
    七七八五號舉發違反道路交通管理事件通知單、申訴書、原處分機關九十二年十
    一月十三日雲監裁字第裁七二─ＫＡＤ一六七七八五號違反道路交通管理事件裁
    決書影本各一紙在卷足稽。異議人固不否認於前開時間駕駛上開汽車行經斗六市
    ○○路與鎮南路口，惟以前開情詞為辯。然查，證人即查獲本件違規事實之雲林
    縣警察局交通警察隊員警吳東岳於本院訊問時結證稱：「（舉發違規之情形？）
    當天我和葉良彬、呂明顯警員係執行十二點到十五點的交通稽查勤務，駕駛警備
    車行駛於大學路並行經斗六市○○路與鎮南路口停紅燈時，我們發現巡邏車的左
    邊有一部自小客車也就是本件違規車輛駕駛人未繫安全帶（我們的警備車當時停
    在自小客車右前方約半個車身），當場經過我們三位警員確認無誤，我們即開警
    示燈，並由駕駛警員葉良彬（我坐在葉良彬的右邊助手座）示意駕駛人將車輛停
    在鎮南路口（當時違規車輛係停在左轉車道上），我們將警備車停在違規車輛的
    前面下車，之後由呂明顯下車（我沒有下車）告知他違規事實，並請他出示駕、
    行照，然後將違規事實依法舉發」、「（當場舉發之時有無爭執？）呂明顯拿駕
    、行照給我填寫舉發單時，異議人有走到我車門邊，說他是看到警察對他攔停後
    ，他才將安全帶解開要拿駕、行照等證件。我們即對他解釋，在路口停紅燈時，
    我們三位警員都有看到他未繫安全帶，我們才會攔車舉發，後來異議人在舉發單
    上簽名後，就駕車離開了」、「（你有無印象異議人當天穿何種顏色衣服？）是
    淺色衣服」、「（如何確定異議人確實未繫安全帶？）自小客車安全帶是三點式
    安全帶，而我們當時確實未看到安全帶有經過胸前」、「（安全帶係何顏色）大
    部分都是灰色或是深一點的顏色，本件因為異議人未繫安全帶，所以我沒有注意
    安全帶的顏色，但可以確定異議人未繫安全帶」等語明確，本件舉發違規當時既
    有三位員警同時在場確認，加以當時正值中午時分，光線充足，應無誤認之虞，
    且證人既為依法執行職務之公務員，其公正執法應可期待，若非確有違規情事，
    證人實無設詞誣攀之理。又警察舉發交通違規行為，並不以照片為必要之證明方
    法，若強求各種交通違規行為均需以照片為其裁罰依據，事實上殆不可行，蓋諸
    多違規行為之發生難以預期，違規狀態稍縱即逝，如闖紅燈（在未設置闖紅燈自
    動照相儀器之處所）；未戴安全帽之騎士見警攔查，隨即戴上安全帽；未繫安全
    帶之汽車駕駛見警攔查，隨即繫上安全帶等情形，根本無法期待此類違規行為均
    須照相為證，是本件縱然未有照相存證，本件異議人於前開時、地未依規定繫安
    全帶並拒絕停車接受稽查而逃逸之違規事實，仍堪認定。
四、綜上所述，異議人上開所辯，均無足採。從而，原處分機關依道路交通管理處罰
    條例第三十一條第一項及違反道路交通管理事件統一裁罰基準表之規定，裁處一
    千五百元罰鍰，於法並無不合，異議人之異議為無理由，應予駁回。
五、據上論斷，應依道路交通管理處罰條例第八十七條第二項，道路交通案件處理辦
    法第十九條，裁定如主文。
中     華      民      國     九十三     年      四       月     六     日
                                        臺灣雲林地方法院交通法庭
                                            法  官  李明益
右正本證明與原本無異。
如不服本裁定，應於裁定送達後五日內向本院提出抗告狀。
                                            書記官  許立昌
中     華      民      國     九十三     年      四       月     六     日
